臺灣臺中地方法院刑事判決　　　　　　　　　　　　　九十一年度自字第二九號
　　自　訴　人　岩高名即中天機車租賃行
　　代　理　人　丙○○
　　　　　　　　乙○○
　　被　　　告　甲○○
右列被告因違反動產擔保交易法案件，經自訴人提起自訴，本院判決如左：
    主  文
甲○○無罪。
    理  由
一、自訴意旨略以：被告甲○○於民國九十年二月二十七日，以動產擔保交易附條件
    買賣分期付款之方式，向自訴人岩高名即中天機車租賃行購買車牌ＫＨＱ－９１
    ８號一二五ＣＣ型機車一部，約定總價款新台幣（下同）貳萬零七百元，分六期
    給付，每月一期，每期付款三千四百五十元，機車存放地點為台中縣新社鄉○○
    街○段三號，在價金未付清之前，該機車之所有權仍屬於出賣人所有，買受人僅
    得依約占有使用，不得任意遷移或為其他處分，並訂立附條件買賣契約，係為動
    產擔保交易之債務人。詎被告繳納二期分期款後，即未再續繳價款，並意圖為自
    己不法之利益，將上開機車予以遷移，致自訴人追索無著而受有損害。因認被告
    涉嫌違反動產擔保交易法之規定云云。
二、按犯罪事實應依證據認定之，無證據不得推定其犯罪事實，又不能證明被告犯罪
    者，應諭知無罪之判決。刑事訴訟法第一百五十四條、第三百零一條第一項分別
    定有明文。本件自訴人認被告涉違動產擔保交易法之規定，無非係以被告未按期
    續繳分期款，並將機車遷移不知去向為其依據。然訊之被告甲○○，固坦認以右
    揭附條件方式向自訴人買受前開機車之事實，惟否認有不法利益之意圖，辯稱：
    伊當時係向宗輪機車行購買本件中古機車，約定總價為二萬五千元，伊已給付一
    萬元頭期款給宗輪機車行，不足款項向自訴人辦理分期付款，伊繳納兩期分期款
    後，因失業經濟發生困難，方未續繳分期款，迄九十一年二月間伊被捕入獄後，
    有委伊母親徐劉春妹代繳一萬元給自訴人，伊認為分期款已付清，又伊騎駛該機
    車至友人歐然至家中時，被警察捕獲，故機車就留在歐然至住處尚未牽回等語。
三、經查，本件機車被告原係向宗輪機車行購買，約定總價二萬五千元，已給付一
    萬元給宗輪機車行，另一萬五千元向自訴人辦理分期付款之事實，業經宗輪機車
    行之負責人盧宗本於九十一年五月三十一日具狀陳述明確，且為自訴代理人丙○
    ○所不否認，又被告母親於九十一年四月四日代被告償還一萬元分期款部分，亦
    經丙○○承認在卷，並有其簽發之收據一紙附卷可稽，是以被告認為其分期款已
    償清尚非無據，證人歐然至稱：「約今年二月十八日，被告騎該機車到我家說
    要借我騎，隔天就聽說他被抓，我就問他媽媽可不可以繼續借我騎，他媽媽同意
    借我繼續使用到現在」（參本院九十一年六月十八日審判筆錄），又被告因違反
    毒品危害防制條例案件，於九十一年二月二十日入台灣台中戒治所執行強制戒治
    迄今，有法務部在監在押資料表在卷可佐，足徵該機車一直在被告持有中，直到
    被警察捕獲之前一天才借給歐然至，嗣因身體自由受到限制，方無法取回機車，
    其無故意將該機車遷移或為其他之處分甚明，丙○○稱一萬五千元辦理分期後
    ，因須支付其他費用，所以共應繳納二萬零七百元，本件被告尚欠三千八百元，
    而被告於本院第二次審理中，即當庭償清所積欠之款項（參本院九十一年六月十
    八日審判筆錄），可信其應無不法利益之意圖，本件原僅係價金給付遲延之問題
    ，被告所辯應堪採信。此外，復查無任何積極證據足資證明被告有何自訴人所指
    之犯行，依右揭條文規定，自應為被告無罪之諭知。
據上論斷，應依刑事訴訟法第三百四十三條、第三百零一條第一項，判決如主文。
中      華      民      國    九十一    年      六      月    二十五    日
                                    法  官  李  秋  娟
右正本證明與原本無異。
如不服本判決，應於判決送達後十日內向本院提出上訴狀，上訴於臺灣高等法院臺中
分院( 須附繕本 )。
                                    書記官
中      華      民      國    九十一    年      六      月    二十五    日
